臺灣橋頭地方法院民事判決
110年度橋簡字第148號
原      告  林昇平  
訴訟代理人  李佳華  
被      告  李○廷    （真實姓名年籍資料詳卷）
法定代理人  李○忠    （真實姓名年籍資料詳卷）
被      告  盧綵婕  
            楊勝傑  
上列當事人間請求損害賠償事件，本院於民國111年7月14日言詞
辯論終結，判決如下：
    主  文
被告應連帶給付原告新臺幣壹拾肆萬玖仟玖佰柒拾柒元，及被告
李○廷、丁○○自民國一一○年一月五日起、被告丙○○自民國一○九
年十二月二十五日起，均至清償日止，按週年利率百分之五計算
之利息。
訴訟費用新臺幣壹仟伍佰伍拾元由被告連帶負擔。
本判決得假執行。但被告如以新臺幣壹拾肆萬玖仟玖佰柒拾柒元
為原告預供擔保，免為假執行。
    事實及理由
一、按簡易訴訟之訴狀送達後，原告不得將原訴變更或追加他訴
    ，但擴張或減縮應受判決事項之聲明者，不在此限，民事訴
    訟法第436條第2項、第255條第1項第3款分別定有明文。本
    件原告起訴時原請求：被告應連帶給付原告新臺幣（下同）
    200,000元，及自起訴狀繕本送達翌日起至清償日止，按週
    年利率5％計算之利息；嗣於訴狀送達後，減縮聲明為：被告
    應連帶給付原告149,977元，及自起訴狀繕本送達翌日起至
    清償日止，按週年利率5％計算之利息（見苗簡卷第35頁；本
    院卷第67頁）。經核原告前、後聲明所據，均係基於其主張
    在民國109年6月23日遭被告所屬詐騙集團人員施以詐術，因
    而受騙匯款此同一事實，僅因事後銀行有退還部分款項，爰
    減縮聲明如上，徵諸前揭規定，尚無不合，自予准許。
二、原告、被告李○廷之法定代理人李○忠均未於言詞辯論期日到
    場，核無民事訴訟法第386條各款所列情形，爰依被告丁○○
    、丙○○之聲請，由其等一造辯論而為判決。
三、原告主張：被告即少年李○廷（94年7月生，真實姓名年籍詳
    卷）、丁○○、丙○○分別於109年6月間某日加入姓名年籍不詳
    、通訊軟體LINE暱稱「蕭智榮」、「林耀祖」、微信暱稱「
    首爾」、「KD」、自稱「阿偉」及其他姓名年籍不詳成年人
    所組成詐欺集團，負責依指示轉提詐欺所得款項及轉交上手
    ，且該集團係三人以上分工向不特定人詐取財物並指示被害
    人匯款至特定帳戶，再由車手依指示轉提後轉交上手成員，
    藉此製造金流斷點以掩飾或隱匿犯罪所得來源及去向，性質
    上屬於具有持續性、牟利性之有結構性詐欺犯罪組織。被告
    與「蕭智榮」、「林耀祖」、「首爾」、「KD」、「阿偉」
    暨所屬詐欺集團成員共同意圖為自己不法所有而基於三人以
    上共同詐欺取財之犯意聯絡，由丁○○於109年6月20日提供其
    安泰商業銀行股份有限公司北高雄分行帳號：000000000000
    00號帳戶（下稱安泰帳戶）資料予該集團，再由該集團姓名
    年籍不詳成員，於109年6月23日中午11時44分許，假冒原告
    配偶甲○○之姪子，以通訊軟體LINE向甲○○佯稱需資金與總公
    司結算款項云云，致甲○○、原告均陷於錯誤，原告並在同日
    下午3時許，匯款200,000元至安泰帳戶，且丁○○於同日下午
    3時33分至4時17分許，旋前往高雄市左營區之銀行共計提領
    150,000元（其餘50,000元由安泰銀行返還乙○○），更欲依
    「林耀祖」之指示，將該提領金額持以交付李○廷，再轉交
    上手丙○○，藉以造成金流斷點，使國家無從追查該等犯罪所
    得之來源及去向而掩飾或隱匿該等犯罪所得，致使原告受有
    損失。為此，依民法侵權行為法律關係提起本訴，請求詐騙
    集團成員即被告應連帶賠償原告遭詐欺款項等語，並聲明：
    如主文第1項所示；願供擔保，請准宣告假執行。
四、被告答辯：
㈠、李○廷之法定代理人李○忠未於言詞辯論期日到場，亦未提出
    書狀作任何聲明或陳述。
㈡、丁○○以：對本件沒有意見，請法院依法判決等詞置辯。
㈢、丙○○以：對本件沒有意見，請法院依法判決等詞置辯。
五、本院之判斷：
㈠、按因故意或過失，不法侵害他人之權利者，負損害賠償責任
    ；數人共同不法侵害他人之權利者，連帶負損害賠償責任，
    不能知其中孰為加害人者，亦同，民法第184條第1項前段、
    第185條第1項分別定有明文。又連帶債務之債權人，得對於
    債務人中之一人或數人或其全體，同時或先後請求全部或一
    部之給付，同法第273條第1項業已明定。經查，原告主張之
    前揭事實，已據本院調取李○廷犯三人以上共同詐欺取財罪
    之臺灣苗栗地方法院109年度少護字第138號、丁○○、丙○○犯
    三人以上共同詐欺取財罪之本院110年度訴字第42號、110年
    度金訴字第55號之刑事判決卷宗資料核閱屬實，且丁○○、丙○○對於本件暨前開刑事判決認定之事實，亦均表示沒有意見
    等詞明確（見本院卷第68頁、第157至158頁），而李○廷之
    法定代理人李○忠經合法通知，未於言詞辯論期日到場，亦
    未提出書狀作何聲明或陳述，依民事訴訟法第280條第3項準
    用第1項規定，應視同自認，是本院依上開證據調查結果，
    認原告主張之事實，堪信為真。從而，被告共同參與詐騙集
    團並分工實施詐欺取財之行為，既使原告受有149,977元之
    損害，依上揭規定，原告請求被告應連帶負賠償責任，並連
    帶給付原告149,977元，及自起訴狀繕本送達翌日即李○廷、
    丁○○自110年1月5日起、丙○○自109年12月25日起（起算依據
    見苗簡卷第69至73頁），均至清償日止，按週年利率5％計算
    之遲延利息，自屬有據，應予准許，爰判決如主文第1項所
    示。
㈡、至被告所屬詐欺集團獲得之犯罪所得，在刑事案件偵查中，
    雖有為警扣押，據本院核閱該判決書確認無誤，但該筆款項
    迄今尚未發還原告領回，同經本院審閱該判決書暨本院111
    年度聲字第497號刑事裁定確認無訛，故此部分尚不影響本
    院依民事訴訟程序而為上揭裁判結果之認定。又原告事後如
    依法聲請發還該筆扣押物，致使自身損害受有彌補，自當注
    意避免有雙重得利之情形。
六、本件係依民事訴訟法第427條規定適用簡易程序為被告敗訴
    之判決，原告雖為假執行宣告之聲請，依同法第389條第1項
    第3款規定，仍由本院依職權宣告。另依同法第392條第2項
    規定，職權宣告被告如預供擔保，免為假執行。
七、本件事證已臻明確，兩造其餘攻擊防禦方法及舉證，經核與
    判決結果不生影響，無逐一論列之必要，併予敘明。
八、訴訟費用負擔之依據：民事訴訟法第85條第2項。本件訴訟
    費用額，依後附計算書確定如主文所示之金額。
中　　華　　民　　國　　111 　年　　7 　　月　　29　　日
    　　　　　　　橋頭簡易庭　法　　　官  楊博欽
以上正本係照原本作成。
如不服本判決，應於送達後20日內，向本院提出上訴狀並表明上
訴理由，如於本判決宣示後送達前提起上訴者，應於判決送達後
20日內補提上訴理由書（須附繕本）。
中　　華　　民　　國　　111 　年　　7 　　月　　29　　日
    　　　　　　　　　　　　書　記　官  許雅瑩
訴訟費用計算式：
裁判費（新臺幣）   1,550元
合計               1,550元